臺灣臺中地方法院民事判決
                                      111年度中小字第4098號
原      告  新光產物保險股份有限公司

法定代理人  吳昕紘
訴訟代理人  張光賓
被      告  翁誠宏


上列當事人間請求損害賠償事件，本院於中華民國111年11月9日
言詞辯論終結，判決如下：
    主      文
被告應給付原告新台幣捌仟捌佰肆拾柒元及自民國一一一年七月
六日起至清償日止，按週年利率百分之五計算之利息。
原告其餘之訴駁回。
訴訟費用新台幣壹仟元由被告負擔。
本判決原告勝訴部分得假執行。
    事實及理由
一、被告經合法通知，無正當理由，未於言詞辯論期日到場，核
    無民事訴訟法第386 條各款所列情形，爰依原告之聲請，由
    其一造辯論而為判決。
二、原告主張：被告於民國110年12月4日10時48分許，騎乘車牌
    號碼（下同）MUB-7113號普通重型機車，由台中市北屯區昌
    平路二段快車道往松竹路方向行駛，行經昌平路二段8之22
    號前，因未保持安全距離，致與同向同車道前方，因訴外人
    林芷婷將7717-UB號自用小客貨車併排停車並開啟駕駛座車
    門下車，而減速煞停之由原告承保為訴外人施琬倩所有並由
    其所駕駛之BAW-6597號自用小客車（下稱系爭保車）發生碰
    撞，致系爭保車毀損。被告過失撞損系爭保車，依民法第18
    4條第1項及第 196條規定，自應負損害賠償責任。玆因原告
    已依保險契約之約定賠付被保險人修復費用共計新台幣（下
    同）1萬5711元，爰依保險法第53條之規定提起本件訴訟。
    訴之聲明：被告應給付原告1萬5711元及自起訴狀繕本送達
    翌日起至清償日止，按週年利率5%計算之利息。
三、原告主張被告於上開時地，騎乘MUB-7113號普通重型機車，
    因疏未保持安全距離，與系爭保車發生碰撞，致系爭保車毀
    損，其已依保險契約賠付被保險人修復費用1萬5711元之事
    實，業據其提出系爭保車行車執照、車損照片、道路交通事
    故初步分析研判表、道路交通事故現場圖、道路交通事故當
    事人登記聯單、汽車險賠案理算書（任意險）、服務保險理
    賠簽認單、電子發票證明聯、估價單、代位求償同意書（車
    體險）為證，並經本院向臺中市政府警察局第五分局調取本
    件道路交通事故現場圖、道路交通事故調查報告表、調查紀
    錄表、舉發違反道路交通管理事件通知單、補充資料表、現
    場照片及初步分析研判表查閱屬實。被告經合法通知，既未
    於言詞辯論期日到場，亦未提出書狀作何聲明或陳述以為爭
    執，依民事訴訟法第280條第3項前段準用同條第1項前段之
    規定，視同自認原告主張之事實，是堪信原告之主張為真正
    。 
四、按汽車在同一車道行駛時，除擬超越前車外，後車與前車之
    間應保持隨時可以煞停之距離，道路交通安全規則第94條第
    1 項，定有明文。被告騎車自應注意上述道路交通安全規則
    ，行經本件車禍肇事地點，應注意安全距離，以預防危險之
    發生，而依當時情形又無不能注意情事，則被告顯有過失已
    明。而系爭保車因被告之肇事行為，致受有損害，亦如前述
    。是被告之過失侵權行為與系爭保車受損間即有相當因果關
    係。至於訴外人林芷婷就本件之肇事有無過失，是否與被告
    應共負民法第185條之共同侵權行為責任，而有其內部分擔
    之責任，究與本件無涉，併予敘明。
五、次按，因故意或過失，不法侵害他人之權利者，負損害賠償
    責任；復按不法毀損他人之物者，應向被害人賠償其物因毀
    損所減少之價值，民法第184條第1項前段及第196 條，分別
    定有明文。又物被毀損時，被害人依民法第196 條規定請求
    物被毀損所減少之價額，得以必要之修復費用為估定之標準
    （最高法院77年5月17日77年度第9次民事庭會議決議參照）
    。本件被告既過失不法毀損系爭保車，已如上述。是揆諸前
    開規定，自應負侵權行為損害賠償責任，則原告以修復金額
    作為賠償金額，自屬有據。又系爭保車之零件修理既係以新
    零件更換被損之舊零件，是依上說明，自應將零件折舊部分
    予以扣除。查系爭保車送修支出修理費合計1萬5711元，其
    中零件費用為9,320元、工資847元、塗裝5,544元，業據原
    告陳明在卷，並有原告提出之估價單、電子發票證明聯附卷
    可稽。而依行政院所頒「固定資產耐用年數表」及「固定資
    產折舊率表」之規定，自用小客車之耐用年數為5 年，依定
    率遞減法每年折舊千分之369，再參照卷附之系爭保車行車
    執照影本，其上載明該車係於108年1月出廠，直至110年12
    月4日本件事故發生日止，實際使用日數約為2年10月又20日
    ，依「營利事業所得稅結算申報查核准則」第95條第8項所
    定「固定資產提列折舊採用定率遞減法，以1 年為計算單位
    ，其使用期間未滿1年者，按實際使用之月數相當於全年之
    比例計算之，不滿1月者，以月計」。因此，系爭保車應以
    使用2年又11個月期間計算折舊。依此方式核算扣除折舊額
    後，得請求之零件修理費為2,456元（計算式詳如附表），
    再加計前揭工資、塗裝，則被告應賠償之必要修理費合計為
    8,847元（計算方式：2,456＋847＋5,544＝8,847）。
六、末按，被保險人因保險人應負保險責任之損失發生，而對於
    第三人有損失賠償請求權者，保險人得於給付賠償金額後，
    代位行使被保險人對於第三人之請求權，但其所請求之數額
    ，以不逾賠償金額為限，保險法第53條第1 項規定甚明。又
    損害賠償祇應填補被害人實際損害，保險人代位被害人請求
    損害賠償時，依保險法第53條第1項規定，如其損害額超過
    或等於保險人已給付之賠償金額，固得就其賠償之範圍，代
    位請求賠償，如其損害額小於保險人已給付之賠償金額，則
    保險人所得代位請求者，應祇以該損害額為限，亦經最高法
    院65年台上字第2908號判例闡釋甚明。查本件原告因承保之
    系爭保車遭被告過失不法毀損，固已給付賠償金額 1萬5711
    元予被保險人，有汽車險賠案理算書（任意險）、服務保險
    理賠簽認單、代位求償同意書（車體險）附卷可參，但因系
    爭保車實際得請求賠償之修復金額僅8,847元，已如前述。
    從而，原告依保險法第53條第1項規定，代位請求被告賠償
    之範圍，亦僅得以該等損害額為限。是原告請求被告給付8,
    847元及自起訴狀繕本送達被告翌日（即111年7月6日）起至
    清償日止，按週年利率5%計算之利息，為有理由，應予准許
    ，爰為判決如主文第1 項所示。逾此範圍之請求，即非正當
    ，應予駁回。
七、本件係適用小額程序事件，就原告勝訴所為被告敗訴判決部
    分，爰依職權宣告假執行，並確定其訴訟費用額為1,000 元
    （即裁判費1,000元），由被告負擔。
八、本件原告之訴為一部有理由、一部無理由，依民事訴訟法第
    436條之23、第436條第2項、第385條第1項前段、第79 條、
    第436條之19第1項、第436條之20，判決如主文。
中　　華　　民　　國　　111 　年　　11　　月　　16　　日
                      臺灣臺中地方法院臺中簡易庭
                                  法  官  陳添喜
以上為正本係照原本作成。
如不服本判決，應於送達後20日內，以判決違背法令為理由，向
本院提出上訴狀並表明上訴理由（上訴理由應表明一、原判決所
違背之法令及其具體內容；二、依訴訟資料可認為原判決有違背
法令之具體事實），如於本判決宣示後送達前提起上訴者，應於
判決送達後20日內補提上訴理由書（須附繕本）。
中　　華　　民　　國　　111 　年　　11　　月　　16　　日

                      書記官　黃舜民
附表
-----
折舊時間           金額
第1年折舊值        9,320×0.369=3,439
第1年折舊後價值    9,320-3,439=5,881
第2年折舊值        5,881×0.369=2,170
第2年折舊後價值    5,881-2,170=3,711
第3年折舊值        3,711×0.369×(11/12)=1,255
第3年折舊後價值    3,711-1,255=2,456